Minutes et répertoires du notaire Philippe TULLOUE, 25 avril 1576 - 20 août 1618 (étude XXIV)
Archives nationales
- Minutes de Philippe TULLOUE, 1576 - 1621; MC/ET/XXIV/61 - MC/ET/XXIV/152
  - Minutes (inventaires après décès). 1609 - 1610, MC/ET/XXIV/145
    - Inventaire après décès de Jean François le Jeune, maître pourpointier à Paris, y demeurant rue des Lombards, en une maison en laquelle pend pour enseigne l’Écu de France, paroisse Saint-Jacques-de-la-Boucherie, à la requête de Laurence Busot (Buzot) (voir p. 644), sa femme, en son nom pour la conservation de ses droits et conventions matrimoniales, et comme tutrice de Henry, Etienne et Jean François, enfants mineurs d’ans dudit défunt et d’elle et habiles à se dire et porter héritiers dudit défunt, leur père. Et en la présence de Jean François l’Aîné, aussi maître pourpointier à Paris, aïeul et subrogé tuteur desdits mineurs (marchandises, vêtements)., 29 juillet 1610; MC/ET/XXIV/145; 9 fol.; 3 fol. 1/2
      inventaire; Lejeune, Jean-François
    - Inventaire après décès de Mathieu Langloix, bourgeois de Paris, y demeurant rue du Petit-Lion, paroisse Saint-Sauveur (cf. vue 653), à la requête de Nicolas Langloix, marchand orfèvre, bourgeois de Paris, exécuteur du testament et ordonnance de dernière volonté du défunt, et encore ledit Nicolas Langloix en son nom, Quentin Le Court, aussi marchand orfèvre, bourgeois de Paris, Marguerite Langloix (elle signe Langlois), sa femme de lui autorisée, en leurs noms à cause d’elle, et encore ledit Nicolas Langloix comme tuteur de Claude Langloix, fils mineur d’ans de défunts Jacques Langloix et Marie Reganrd, jadis sa femme, et Louis Delisle, maître affineur et départeur d'or et d'argent à Paris, au nom et comme tuteur de Marie et Anne Delisle, enfants mineurs d’ans de lui et de défunte Jacqueline Langloix, jadis sa femme, sœur dudit Claude Langloix. Et en la présence de Jean Bailly, marchand, bourgeois de Paris, subrogé tuteur dudit Claude Langloix, et ledit Le Court, subrogé tuteur desdits enfants Delisle, représentant ladite défunte Jacqueline Langloix, leur mère, suivant la disposition testamentaire dudit défunt, tous les (personnes) dessus habiles à se dire et porter héritiers, savoir lesdits Nicolas Langloix et Marguerite Langloix, femme dudit Le Court, chacun pour un tiers et ledit Claude Langloix avec lesdits enfants Delilsle pour l’autre tiers des meubles, acquêts et propres maternels dudit défunt Mathieu Langloix, leur frère, oncle et grand-oncle, et quand aux propres paternels lesdits Nicolas et Marguerite Langloix chacun pour moitié., 13 septembre 1610; MC/ET/XXIV/145; 10 Fo
      inventaire après décès; Petit-Lion (rue du); Saint-Germain-l'Auxerrois (rue); Langloix, Mathieu; Delisle, Louis; batteur de métal
    - Inventaire après décès de Geneviève de Bourges, à la requête de Jacques Le Brest, conseiller du roi en la prévôté, vicomté et siège présidial établis au Châtelet de Paris, y demeurant en une maison sise dans l'enclos de la Monnaie, paroisse Saint-Germain-l'Auxerrois, tant en son nom que comme ayant la garde noble et bourgeoise de Geneviève Lee Brest, fille mineur d’ans de lui et de la défunte, jadis sa femme, et encore comme tuteur de ladite mineure sans préjudicier auxdites gardes. Et en la présence de Louis de Bourges, bourgeois de Paris, subrogé tuteur de ladite mineure (1 petit manicordion, au grenier)., 4 octobre 1610; MC/ET/XXIV/145; 16 Fo
      inventaire après décès; Bourges, Geneviève de; Le Brest, Jacques
    - Inventaire après décès de Guillaume Charbonneau, vivant marchand suivant l’argenterie de Madame, sœur du roi, à la requête de Thibault Charbonneau, marchand parcheminier, demeurant à Angers (49000), tant en son nom que pour et au nom et se faisant fort de Jacques Barthélémy, marchand de vins, demeurant au bourg de Sorges lès ladite ville d’Angers et Jeanne Charbonneau, sa femme, lesdits Thibault et Jeanne Charbonneau, frère et sœur et héritiers par bénéfice d’inventaire du défunt, leur frère, se sont les notaires soussignés transportés en la maison où est demeurant Jacques Thurin, maître gantier parfumeur à Paris, sise rue Saint-Honoré, vis-à-vis la rue du Four, paroisse Saint-Germain-l'Auxerrois, auquel lieu trouvé ledit Thurin et Madeleine Pillet, sa femme, en leur présence et en l’absence de Jean Le Roux, Gilles Baudouyn et Jacques Boys, curateurs créés par justice à la succession de Nicolas Bonnefoye, tous prétendus créanciers dudit défunt Guillaume Charbonneau., 6 octobre 1610; MC/ET/XXIV/145; (3 fol/os/, 9 titres)
      inventaire; Charbonneau, Guillaume
    - Inventaire après décès de Thibault Delestang, en son vivant porteur de foin au Port de l’École Saint-Germain, demeurant rue des Lavandières, paroisse Saint-Germain-l'Auxerrois, à la requête de Marie Duport, sa veuve. Et en la présence de Marie Delestang, veuve de feu Guillaume Boitel, vivant marchand, bourgeois de Paris, sœur du défunt et de Guillemette Guérin, veuve de feu Simon Delstang, vivant aussi porteur de foin à Paris, au nom et comme mère tutrice naturelle et légitime administratrice des personnes et biens d’Etienne Delestang, fils dudit défunte et d’elle et neveu dudit défunt Thibault Delestang, habiles à se dire et porter héritiers de ce dernier, leur frère et oncle, 19 octobre 1610; MC/ET/XXIV/145; 8 Fo
      Date de création de la notice: 2019
      inventaire après décès; Lavandières (rue des); Delestang, Thibault
    - Inventaire après décès de Madeleine Carré, à la requête de Charles Barentin, conseiller du roi et maître des requêtes ordinaires de l'hôtel du roi, demeurant en une maison sise rue des Deux-Boules, ayant issue sur la rue Jean Lantier, paroisse Saint-Germain-l'Auxerrois, tant en son nom que comme ayant la garde noble de Charles Barentin, âgé de 13 ans et demi, Madeleine Barentin, âgée de 8 ans et demi, Jeanne Barentin, âgée de 4 ans et demi et Angélique Barentin, âgée de 3 ans et 2 mois par acte donné au Châtelet de Paris le 5 août dernier, et encore comme tuteur desdits mineurs par autre acte du Châtelet le 3 août dernier sans préjudice à la garde noble, lesdits mineurs enfants dudit sieur Barentin, et de la défunte, jadis sa femme, et héritiers de la défunte, leur mère. Et en la présence de noble homme Martin Lefèvre (il signe LEFEBVRE), conseiller secrétaire du roi, subrogé tuteur desdits mineurs., 21 octobre 1610; MC/ET/XXIV/145; 118 Fo
      [205 TABLEAUX, 22 ANTIQUES en Albâtre. TAPISSERIE, TAPIS: 4.836 l. BIJOUX: 4 906 l., ARGENTERIE: 7 987 l. BIBLIOTHEQUE: 900 vol. environ (droit et Classique) Instr. de musique: 2 épinettes. TITRES: 103 p.]. [Bibliothèque].
      Fichier Bibliothèques.; Fichier dit 'général' XVIIe-XVIIIe siècles.
      inventaire après décès; Deux-Boules (rue des); Meudon (Hauts-de-Seine); Carré, Madeleine; Barentin, Charles; maître des requêtes (Ancien Régime)
    - Inventaire après décès de Pierre Vallée, maître savetier à Paris, y demeurant rue et paroisse Saint-Germain-l'Auxerrois, à la requête de Nicole Quetel, sa veuve, au nom et comme exécutrice du testament et ordonnance de dernière volonté du défunt. Et en la présence de Hector Vallée, marchand ferronnier à Paris, Louis Musnier, savetier à Paris et Catherine Vallée, sœur dudit Hector Vallée, neveux et nièce et habiles à se dire et porter héritiers en partie du défunt, leur oncle, aussi en la présence de Me Georges Lefèvre, substitut de monsieur le Procureur du roi au Châtelet de Paris. 8 fol., 13 novembre 1610; MC/ET/XXIV/145
      inventaire; Vallée, Pierre
  - Minutes (inventaires après décès). 1611, MC/ET/XXIV/146
    - Inventaire après décès de Jeanne de Massy, demeurant rue Saint-Martin, paroisse Saint-Nicolas-des-Champs, à la requête de Nicolas Jacquet, Germain Jacquet, Pierre Jacquet dits « Grenoble », tous sculpteurs à Paris en leurs noms, Antoine Bornard, maître peintre à Paris et Catherine Jacquet dite Grenoble, sa femme de lui autorisée aussi en leurs noms à cause d’elle, les dits Nicolas, Germain, Pierre et Catherine Jacquet, frères et sœur, enfants de Mathieu Jacquet dit Grenoble, sculpteur ordinaire du roi et garde des antiquités de Sa Majesté et de la défunte, jadis sa femme, habiles à se dire héritiers de la défunte, leur mère, et encore le dit Bornard comme curateur créé et ordonné par justice à la personne et biens de Mathieu Jacquet dit Grenoble, pour la débilité de son esprit. Et en la présence d’honorable homme François Brice, commissaire examinateur au Châtelet de Paris., 23 février 1611; MC/ET/XXIV/146; (20 fol.); (8 fol.)
      inventaire; Jacquet dit Grenoble, Mathieu; Bornard, Antoine
    - Inventaire après décès de Suzanne Brigand, à la requête de François Le Preux, maître orfèvre, demeurant rue et paroisse Saint-Germain-l’Auxerrois, tant en son nom que comme tuteur et curateur de Philippe Le Preux, âgé de 8 ans et François Le Preux, âgé de 4 ans et demi, enfants mineurs d’ans de lui et de la défunte, jadis sa femme, lesdits mineurs habiles à se dire et porter héritiers de ladite défunte, leur mère. Et en la présence de Charles Brigand, tailleur d’habits à Paris, subrogé tuteur desdits mineurs; Marchandises: 3 fol., 1er mars 1611; MC/ET/XXIV/146; (11 fol.); (3 fol.)
      inventaire; Le Preux, François; Beaugrand, Suzanne
    - Inventaire après décès de Jean Delahaye, orfèvre et valet de chambre du roi, demeurant en une maison sise au bout du pont du Change, paroisse Saint-Barthélemy, à la requête de Marie Delanque, sa veuve, tant en son nom que comme tutrice de Jean Delahaye, âgé de 18 ans ou environ, Charles Delahaye, âgé de 17 ans ou environ, Madeleine Delahaye, âgée de 14 ans ou environ et Claude Delahaye, âgé de 10 ans ou environ, enfants mineurs d’ans du défunt et d’elle, comme appert par les lettres de création de la dite tutelle faite au Châtelet de Paris le 4 juin 1610, aussi à la requête de Nicolas Delahaye, prêtre chanoine de l’église de Noyon (60400), majeur, et René Delahaye, marchand orfèvre, bourgeois de Paris, ayant son bail à gouvernement par lettres par lui obtenues entérinées au Châtelet le 4 juin 1610, lesdits Nicolas, René, Jean, Charles, Madeleine et Claude Delahaye, frères et sœur, enfants et habiles à se dire, porter et nommer héritiers du défunt, leur père, et en la présence de François Delahye, conseiller du roi et audiencier en la Chancellerie du Palais à Paris, subrogé tuteur desdits mineurs. Marchandises; Outillage; TITRES 124 pièces, 19 avril 1611; MC/ET/XXIV/146; (63 fol.); (11 fol.); (2 fol.)
      inventaire; Delahaye, Jean; Delanoue, Marie
    - Inventaire après décès de Claude Deschamps, maître d’hôtel domestique de messire Nicolas Chevalier, chevalier sieur de Videville, conseiller du roi en ses Conseils d’Etat et privé et premier président en la Cour des aides, demeurant à Paris en une maison rue de Béthisy, paroisse Saint-Germain-l’Auxerrois, à la requête de Simon Matheau, maître boucher de Paris et Méry Crouan, soi-disant ayant charge expresse de Michel Crouan, son père, maître rôtisseur à Paris, créanciers du défunt. Et en la présence d’Herman de Roullet, domestique dudit sieur président et de Nicolas Deschamps, demeurant au bourg de Breuil (03120) en Bourbonnais, près Lapalisse, de présent en cette ville de Paris, cousin du défunt, aussi en présence de Georges Lefèvre, substitut du procureur du roi au Châtelet de Paris et de Pierre Dalvymare, commissaire examinateur au Châtelet., 4 mai 1611; MC/ET/XXIV/146; (6 fol.)
      inventaire; Deschamps, Claude
    - Inventaire de Vincent Guérin, marchand bourgeois de Paris, demeurant rue Saint-Denis "Au Renard", à la requête de Marguerite Chesnart, sa veuve et exécutrice testamentaire; Marchandises: gardes d'épées, chapes de coutelas, couteaux, épieux, arquebuses. Aussi à la requête de Michel Guérin, maître ès arts en l’Université de Paris, majeur et usant de ses droits, et Edouard Turgis, marchand bourgeois de Paris, en son nom à cause de Marguerite Guérin, sa femme. Et encore ladite Chesnart comme tutrice créée et ordonnée par justice aux personnes et biens de Marie Guérin, âgée de 18 ans, de Germain Guérin, âgé de 16 ans, de Françoise Guérin, âgée de 13 ans, et de Charles Guérin, âgé de 11 ans, frères et sœurs, enfants mineurs du défunt et d’elle. Lesdits Michel, Marguerite Guérin et mineurs habiles à se dire héritiers de leur père. Et ledit Turgis subrogé tuteur desdits mineurs., 16 mai 1611; MC/ET/XXIV/146; 13 fol.; 3 fol.
      inventaire; Guerry, Vincent
    - Inventaire après décès de Jean Hureau, avocat en Parlement, demeurant en une maison rue Perrin-Gasselin, paroisse Saint-Germain-l’Auxerrois, à la requête de Jean Lelong, secrétaire de la chambre du roi, tant en son nom que comme ayant charge de Pierre Gaillard, conseiller du roi et contrôleur provincial des guerres en Provence par acte passé par ledit Gaillard pardevant Leroy et Tulloue, notaires le 17 du présent mois et an, lesdits Lelong et Gaillard, exécuteurs du testament et ordonnance de dernière volonté du défunt. Et en la présence de Pernelle Luillier (LHUILLIER), femme d’Anne Foucault, procureur en Parlement, et Françoise Luillier, veuve de Jacques Boullenger, procureur en Parlement, et aussi en la présence de Claude Chassebras, commissaire examinateur au Châtelet, et de Georges Lefebvre, substitut du procureur du roi., 18 mai 1611; MC/ET/XXIV/146; 5 fol.
      inventaire; Hureau, Jean
    - Inventaire après décès de Marguerite Colin, à la requête de Toussaint Le Riche l'aîné, son mari, demeurant rue des Lavandières, en une maison faisant l’un des coins de la rue Jean-Lantier, paroisse Saint-Germain-l'Auxerrois, maître orfèvre à Paris, en son nom, Toussaint Le Riche le jeune, maître orfèvre à Paris, en son nom, Jean Pelletier, maître orfèvre à Paris, en son nom à cause de Marie Le Riche sa femme, et encore ledit Toussaint l'aîné comme tuteur et curateur créé par justice par acte donné au Châtelet de Paris le jour d'hier des personnes et biens de Geneviève Le Riche, âgée de 14 ans, et Marguerite Le Riche âgée de 12 ans, filles mineures d'ans dudit Toussaint l'aîné et de sa défunte femme, lesdits Toussaint le jeune, Marie, Geneviève et Marguerite frère et sœurs habilles à se dire héritiers de leur défunte mère, en la présence de Antoine Josseaume (qui signe JOSSEAULME), marchand bourgeois de Paris, subrogé tuteur des mineurs quant aux actions, confection de l'inventaire et partage que lesdits tuteurs et mineurs ont et pourront avoir affaire ensemble., 20 mai 1611; MC/ET/XXIV/146; (12 fol.); (3 fol.)
      inventaire; Le Riche, Toussaint; Colin, Marguerite
    - Inventaire après décès d'Antoinette Hébert, à la requête de Jean Levesque, marchand bourgeois de Paris, demeurant en une maison et jeu de paume appelé l'Huis de Fer, sis rue et paroisse Saint-Germain-l’Auxerrois, tant en son nom que comme tuteur et curateur créé et ordonné par justice aux personnes et biens de Radegonde Levesque, âgée de 4 ans et demi ou environ et Anne Levesque, âgée de 3 ans ou environ, filles mineures d’ans de lui et de la défunte, jadis sa femme, lesdites mineures habiles à se dire héritières de la défunte, leur mère; et en la présence de Pierre Hébert, frère de la défunte, greffier en chef des greffes des présentations des sièges royaux de Meaux, subrogé tuteur desdites mineures, et en la présence de Claude Panier, commissaire examinateur au Châtelet de Paris., 15 juin 1611; MC/ET/XXIV/146; 11 fol. 1/2
      inventaire après décès; Levesque, Jean
    - Inventaire après décès de Pierre Robineau, prêtre habitué en l’église Saint-Germain-l’Auxerrois à Paris, demeurant rue et paroisse susdite chez Toussaint Leblond, maitre vitrier, à la requête de Guillaume Joly, aussi prêtre habitué en ladite église, au nom et comme exécuteur du testament et ordonnance de dernière volonté du défunt. Et en la présence de Georges Lefebvre, substitut du procureur du roi au Châtelet et de Guillaume Blays, commissaire au Châtelet de Paris. Et en l’absence de Simon Robineau, bourgeois de Paris, frère dudit défunt, aussi en la présence de Jeanne Genet, femme dudit Simon Robineau, et non commune en biens avec lui, laquelle a fait procéder par voie de saisie sur lesdits biens comme créancière dudit défunt., 22 juin 1611; MC/ET/XXIV/146; (3 fol.)
      inventaire; Robineau, Pierre
    - Inventaire après décès de Nicolas Clément, maître pêcheur à verge à Paris, y demeurant en une maison sise rue Vallée de Misère joignant la maison des boutiques des poissonniers, à la requête d’Hélène Bassemont, sa veuve, tant en son nom que comme tutrice ordonnée par justice à la personne et biens de Denise Clément, âgée de 14 ans et demi, fille mineure d’ans dudit défunt et d’elle. Et en la présence de Thibault Clément, maître doreur damasquinier à Paris, et Richard Lebeau, marchand mercier à Paris, et Jacquette Clément, sa femme, sœur dudit Thibault Clément, enfants dudit défunt et de Geneviève Pillart, jadis sa femme en premières noces, lesdits Thibault, Jacquette et Denise Clément, frère et sœurs germain, enfants et habiles à se dire et porter héritiers dudit défunt Nicolas Clément, leur père, et encore ledit Lebeau, subrogé tuteur de ladite mineure (4 bateaux)., 25 juin 1611; MC/ET/XXIV/146
      inventaire après décès; Clamen, Nicolas
    - Inventaire après décès de Guillaume Tymon, maître chaudronnier, demeurant rue de la Petite-Saunerie, et Jeanne Le Prestre, jadis sa femme, à la requête de Guillaume Tymon (qui signe THIMON), aussi maître chaudronnier à Paris, fils des défunts, et Nicolas Le Prestre, maître potier de terre à Paris, tant en leur nom que comme exécuteurs du testament et ordonnance de dernières volontés desdits défunts, et encore comme stipulant et à la conservation des droits de Marie, Charles et Raphaël Tymon, tous enfants dudit Guillaume Tymon fils et d’Antoinette de Rieux sa femme, lesdits enfants légataires universels de tous les biens meubles, acquêts et conquêts immeubles desdits défunts leurs aïeul et aïeule, et en la présence de [Michel] Pinguet, commissaire examinateur au Châtelet de Paris, qui, à la requête dudit Nicolas Le Prestre, aurait procédé par voie de scellés sur les biens des défunts., 4 juillet 1611; MC/ET/XXIV/146; (5 fol.)
      inventaire; Tymon, Guillaume
    - Inventaire après décès de François Oran, archer de guet à pied de la ville de Paris, à la requête de Marie Le Fort, sa veuve, demeurant rue des deux Portes, paroisse Saint-Germain-l'Auxerrois, tant en son nom que comme tutrice par acte du Châtelet du 12 juillet 1611de Gabrielle et Marie Oran, filles mineures d'ans du défunt et d'elle, habiles à se dire héritières de leur défunt père, et en la présence de Jean Fitte, gagne-deniers à Paris, subrogé tuteur des mineures., 15 juillet 1611; MC/ET/XXIV/146; (6 fol. 1/2)
      inventaire; Oran, François
    - Inventaire après décès de Pierre Guérin, écuyer, sieur du Fay des Baons, conseiller du roi et auditeur en la Cour des comptes, demeurant rue Simon-le-Franc, paroisse Saint-Merry, à la requête de Marguerite de Picquet, sa veuve, tant en son nom que comme tutrice de Marguerite Guérin, âgée de 18 ans, Marie Guérin, âgée de 11 ans et Anne Guérin, âgée de 3 ans et demi, filles mineures du défunt et d’elle et habiles à se dire héritières dudit défunt, leur père. Et en la présence de Guillaume Belle, secrétaire de la chambre du roi, subrogé tuteur desdits mineurs; titres: 25 pièces (15 folios)., 21 juillet 1611; MC/ET/XXIV/146
      inventaire; Guérin, Pierre
    - Inventaire des biens de Robert Akakia, marchand joailler bourgeois de Paris, demeurant rue aux Fèves, paroisse Saint-Martial, tenant sa boutique en la galerie des merciers au Palais, fait à sa requête, et en la présence de Laurence Fleureton, veuve de Henri Du Bréas, vivant marchand bourgeois de Paris, et de Marguerite Du Bréas, fille dudit défunt et de sa veuve, et à présent fiancée dudit Akakia, suivant le contrat de leur futur mariage passé devant Claude Pourcel et Philippe Tulloue, notaires le 4 du présent mois et an., 22 juillet 1611; MC/ET/XXIV/146; 12 fol.; 7 fol.
      inventaire; contrat de mariage; Akakia, Robert; Du Béas, Marguerite; Du Béas, Henri
    - Inventaire après décès de François Audry, vivant tourneur lapidaire, demeurant rue de l’Abreuvoir Popin, paroisse Saint-Germain-l’Auxerrois, à la requête de Perrine Lhermite, sa veuve, comme donataire mutuelle du défunt, en la présence de Didier Chenu, laboureur de vignes à Dampmart (77400) près Lagny-sur-Marne, habile à être héritier dudit défunt, son oncle maternel, aussi en la présence de Germain Gouffe, substitut du Procureur du roi au Châtelet de Paris et d'Antoine Flamant, commissaire au Châtelet., 18 août 1611; MC/ET/XXIV/146; 3 fol.
      inventaire; Audin, François
    - Inventaire après décès de Hélène Laurent, à la requête de Germain Safret, son mari, ferronnier, demeurant rue et près de la porte Saint-Denis, paroisse Saint-Laurent, tant en son nom que comme tuteur d'Anne âgée de 20 ans ou environ, Pierre âgé de 17 ans, Luc âgé de 14 ans, et Denis âgé de 10 ans ou environ, enfants mineurs de lui et de la défunte, aussi à la requête de Florent Safret (qui signe Fleurent Saffret), maçon à Paris, aussi leur fils, et de Denis Touzelin, marchand plâtrier à Paris, en son nom à cause d'Etiennette Safret sa femme, et encore comme subrogé tuteur desdits mineurs, lesdits Florent et Etiennette Safret et mineurs habiles à se dire, porter et nommer héritiers de leur défunte mère.; marchandise., 5 septembre 1611; MC/ET/XXIV/146; 6 fol.; multivalué; 1 fol.
      inventaire; Fafiot, Germain
    - Inventaire après décès de Pierre Delye, maître tondeur de draps, demeurant rue de la Savaterie, autrement dite rue Neuve des Échaudés, près les Halles, paroisse Saint-Eustache, à la requête de Nicole Delorme, sa veuve, créancière du défunt pour son douaire, préciput et autres droits portés suivant son contrat de mariage, en la présence de Jeanne Mégret, veuve de feu Louis Marsaut, vivant maître tondeur de draps, hôtesse dudit défunt, Robine Langlois, femme autorisée et procuratrice de Michel Mestayer, bourgeois de Paris, fondée de procuration par acte passé pardevant les notaires soussignés le 12 du présent mois, et Pierre Brenier, praticien à Paris au nom et comme procureur de Jean Godart, solliciteur d'affaires, demeurant à Paris, fondé de procuration spéciale passé pardevant Goguier et Chapellain, notaires, le 11 du présent mois, et en l’absence de Jean Guillebon, marchand drapier et Pierre Legrand, maître pâtissier à Paris, tous créanciers dudit défunt, aussi en la présence de Jacques Lebret (il signe LEBREDT), marchand, bourgeois de Paris, au nom et comme tuteur de Marguerite Delye, fille mineure de défunts Pierre Delye et Anne Brunet, jadis sa femme, la dite mineure habile à se dire héritière du défunt Pierre Delye, son frère utérin (sic) et encore en l'absence de Nicolas Cocquille, marchand, bourgeois de Paris et Marie Godefroy, sa femme, auparavant veuve de Pierre Delye, tuteur de Claude et Jean Delye, mineurs du défunt et d’elle et frères germains du dit défunt Pierre Delye, tondeur [quelques outils]., 15 septembre 1611; MC/ET/XXIV/146; (4 fol.); (1 fol.)
      inventaire après décès; Delye, Pierre
    - Inventaire après décès d'Abraham Brisset, maître barbier chirurgien à Paris, à la requête de Marguerite Fauvre, sa veuve, demeurant rue et paroisse Saint-Germain-l’Auxerrois, en la présence de Daniel Gandon, messager ordinaire de la ville de Puiseaux (45390) en Gâtinais, de présent en cette ville de Paris, habille à se dire héritier pour moitié dudit défunt Brisset son frère utérin, aussi en la présence de Georges Le Fèvre (qui signe Le Febvfre), substitut du procureur du roi au Châtelet de Paris, comparant pour l'absence de Guillaume Gandon, marchand hôtelier, demeurant à Orléans, héritier pour l'autre moitié du défunt, aussi son frère utérin., 27 octobre 1611; MC/ET/XXIV/146; 17 fol.
      inventaire après décès; Brisset, Abraham